【裁判字號】    92,易,342
【裁判日期】    920829
【裁判案由】    違反毒品危害防制條例
【裁判全文】
臺灣新竹地方法院刑事判決                          九十二年度易字第三四二號
    公  訴  人  臺灣新竹地方法院檢察署檢察官
    被      告  甲○○
右列被告因違反毒品危害防制條例案件，經檢察官提起公訴（九十二年度毒偵字第一
五七號），本院判決如左：
    主  文
甲○○施用第二級毒品，累犯，處有期徒刑肆月，如易科罰金以參佰元折算壹日。扣
案之第二級毒品安非他命毛重零點柒公克沒收銷燬之。
    事  實
一、甲○○於民國八十七年十月間，因施用第二級毒品案件，經本院以八十七年度毒
    聲字第八四九號裁定送觀察勒戒後，因無繼續施用傾向，經台灣新竹地方法院檢
    察署檢察官於八十七年十一月十三日以八十七年度偵字第七三○二號不起訴處分
    確定；復於八十八年九月間，因施用第一、二級毒品案件，經本院以八十八年度
    毒聲字第一七九三號裁定送觀察勒戒後，因有繼續施用傾向，再經本院以八十九
    年度毒聲字第四○五號裁定令入戒治處所施以強制戒治一年，另經本院以八十九
    年度訴字第一一三號判決就其施用第一、二級毒品行為，各判處有期徒刑七月、
    四月，應執行有期徒刑十月確定，於九十一年六月十三日執行完畢。
二、甲○○竟仍不知悔改，另基於施用第二級毒品安非他命之犯意，於九十二年一月
    十六日某時，在新竹縣新豐鄉○○村道○街一二六巷八號四樓住處內，以將安非
    他命置入玻璃球內燒烤後吸食煙霧之方式，施用第二級毒品安非他命一次。嗣於
    九十二年一月十七日二十二時許，在上開住處為警查獲，並扣得其所有之安非他
    命毛重零點七公克。而甲○○此次施用第二級毒品安非他命之行為，經本院以九
    十二年度毒聲字第三六一號裁定令入戒治處所施以強制戒治一年，目前在戒治中
    。
三、案經新竹縣警察局竹北分局報請台灣新竹地方法院檢察署檢察官偵查起訴。
    理  由
一、訊據被告甲○○對於右揭所述施用第二級毒品安非他命之犯行，坦白承認，而被
    告在警局所採集之尿液（檢體編號：Ａ○二○號）經送新竹縣衛生局、國防部憲
    兵司令部刑事鑑識中心以氣相層析質譜分析法確認鑑驗結果，確呈甲基安非他命
    陽性反應，有新竹縣衛生局九十二年一月二十七日尿液檢驗單、國防部憲兵司令
    部刑事鑑識中心九十二年四月二日（九二）宇鑑字第○四五四八號鑑驗通知書各
    一件在卷可稽。而尿液毒品檢驗若使用氣相層析質譜儀分析法確認，則可完全排
    除偽陽性之干擾，為目前最具公信力的檢驗方法，有法務部調查局第六處（八七
    ）發技（一）字第八七０七四五七四號函可按，是上揭檢驗報告無偽陽性，檢驗
    結果堪以採信；而被告於八十七年十月間，因施用第二級毒品案件，經本院以八
    十七年度毒聲字第八四九號裁定送觀察勒戒後，因無繼續施用傾向，經台灣新竹
    地方法院檢察署檢察官於八十七年十一月十三日以八十七年度偵字第七三○二號
    不起訴處分確定；復於八十八年九月間，因施用第一、二級毒品案件，經本院以
    八十八年度毒聲字第一七九三號裁定送觀察勒戒後，因有繼續施用傾向，再經本
    院以八十九年度毒聲字第四○五號裁定令入戒治處所施以強制戒治一年等情，亦
    有全國施用毒品案件紀錄表、台灣高等法院被告全國前案紀錄表各一件在卷可稽
    ；此外，復有扣案之安非他命毛重零點七公克足資佐證，本件事證明確，被告犯
    行堪以認定。
二、核被告甲○○所為，係犯毒品危害防制條例第十條第二項之施用第二級毒品罪；
    其施用毒品前持有第二級毒品之低度行為為施用第二級毒品之高度行為所吸收，
    不另論罪。查被告於八十八年九月間，因施用第一、二級毒品案件，經本院以八
    十八年度毒聲字第一七九三號裁定送觀察勒戒後，因有繼續施用傾向，再經本院
    以八十九年度毒聲字第四○五號裁定令入戒治處所施以強制戒治一年，另經本院
    以八十九年度訴字第一一三號判決就其施用第一、二級毒品行為，各判處有期徒
    刑七月、四月，應執行有期徒刑十月確定，於九十一年六月十三日執行完畢，有
    上開前科表可參，其於受有期徒刑執行完畢後五年內，再犯本件有期徒刑以上刑
    之罪，為累犯，應依刑法第四十七條之規定加重其刑。爰審酌安非他命毒品，危
    害施用者之神經中樞，使施用者產生幻聽及幻想之症狀，對施用者之健康產生不
    良之影響，同時因幻聽及幻想結果亦可能使施用者對周遭之人施暴，對公共秩序
    產生危害，且被告前即有多次施用毒品前科，經過勒戒、強制戒治後，猶不知自
    制，再度施用毒品，惟於本院審理時坦承犯行，態度良好等一切情狀，量處如主
    文所示之刑，並諭知易科罰金之折算標準。扣案之安非他命毛重零點七公克，爰
    依毒品危害防制條例第十八條第一項前段沒收銷燬之。
據上論斷，應依刑事訴訟法第二百九十九條第一項前段，毒品危害防制條例第十條第
二項、第十八條第一項前段，刑法第十一條前段、第四十一條第一項前段、第四十七
條，罰金罰鍰提高標準條例第二條，判決如主文。
本案經檢察官許麗美到庭執行職務。
中      華      民      國    九十二    年      八      月    二十九    日
                                  臺灣新竹地方法院刑事第二庭
                                       法  官    魏  瑞  紅
右正本證明與原本無異。
如不服本判決，應於判決送達後十日內向本院提出上訴狀( 應附繕本 )，上訴於
臺灣高等法院。
                                       書記官    陳  凰  榆
中      華      民      國    九十二    年      八      月    二十九    日
附錄本判決論罪科刑法條全文
毒品危害防制條例第十條第二項：
施用第二級毒品者，處三年以下有期徒刑。


司法院資訊處製作；財團法人民間司法改革基金會備份。
